臺灣雲林地方法院刑事判決　　　　　　　　　　　　　九十三年度訴字第六九三號
　　公　訴　人　臺灣雲林地方法院檢察署檢察官
　　被　　　告　乙○○
右列被告因毒品危害防制條例案件，經檢察官提起公訴（九十三年度毒偵字第一四○
五號、第一五六九號），被告於準備程序中就被訴事實為有罪之陳述，受命法官於聽
取當事人之意見後，本院合議庭裁定改由受命法官獨任以簡式審判程序審理，判決如
左：
    主  文
乙○○連續施用第一級毒品，累犯，處有期徒刑拾月；又連續施用第二級毒品，累犯
，處有期徒刑陸月。應執行有期徒刑壹年參月。
    事實及理由
壹、程序事項：
    被告乙○○所犯為死刑、無期徒刑、最輕本刑為三年以上有期徒刑之罪或高等法
    院管轄第一審案件以外之案件，而於本院準備程序進行中，被告就被訴事實為有
    罪之陳述，經法官告知簡式審判程序之旨，並聽取公訴人、被告之意見後，經本
    院合議庭裁定由受命法官獨任進行簡式審判程序，合先敘明。
貳、實體事項：
  一、構成犯罪事實：
      乙○○前曾於民國八十九年間因違反毒品危害防制條例案件，經臺灣雲林地方
      法院於八十九年十月四日，以八十九年度訴字第三一六號判處應執行有期徒刑
      九月，並於八十九年十月二十六日確定，甫於九十一年十一月七日執行完畢。
      又因施用毒品案件，經觀察、勒戒，認有繼續施用毒品之傾向，經送入戒治處
      所強制戒治期滿後，由臺灣雲林地方法院檢察署檢察官於八十九年四月十五日
      ，以八十九年度戒毒偵字第三六號為不起訴處分確定。詎仍不思悔改，於前開
      強制戒治執行完畢釋放後五年內又基於施用第一級毒品之概括犯意，自九十三
      年四月底某日起至九十三年十月十日止，在其位於雲林縣北港鎮○○里○○路
      八九號之住處，以將毒品海洛因摻入香菸內點燃，吸食其煙氣之方式，連續施
      用第一級毒品海洛因多次；另又於前開強制戒治執行完畢釋放後五年內，基於
      施用第二級毒品之概括犯意，自九十三年九月間某日起至九十三年十月十日止
      ，在其上址住處，以將毒品安非他命置入玻璃吸食器內燒烤，吸食其煙氣之方
      式，連續施用第二級毒品安非他命多次。嗣先於九十三年八月十九日上午，因
      另涉竊盜案為警查獲，經乙○○同意採集其尿液送驗後，結果呈嗎啡陽性反應
      ；再因另涉洗錢防制法案遭通緝，於九十三年十月十一日下午為警緝獲，經乙
      ○○同意採集其尿液送驗後，結果仍呈甲基安非他命及嗎啡陽性反應，始悉上
      情。
  二、認定犯罪事實所憑之證據及理由：
      (一)被告乙○○坦承右揭犯罪事實。
      (二)雲林縣警察局北港分局查獲煙毒嫌犯尿液送檢真實姓名對照表、雲林縣衛生
        局煙毒尿液檢驗成績書各一份：證明被告於九十三年八月十九日所採集之尿
        液送驗後，結果呈嗎啡陽性反應（見雲林縣警察局北港分局卷第六至七頁）
        。
      (三)雲林縣警察局刑警隊查獲毒品案件嫌犯尿液送檢真實姓名對照表、雲林縣衛
        生局煙毒尿液檢驗成績書各一份：證明被告於九十三年十月十一日所採集之
        尿液送驗後，結果呈甲基安非他命及嗎啡陽性反應（見雲林縣警察局刑警隊
        卷第三至四頁）。
      (四)全國施用毒品案件紀錄表一份：證明被告曾因施用毒品案件，經強制戒治，
        本次係在上開強制戒治執行完畢釋放後五年內所為（見臺灣雲林地方法院檢
        察署九十三年度毒偵字第一五六九號卷第八至九頁）。
      (五)綜上所述，足認被告自白與事實相符，應可採信，事證明確，被告犯行應堪
        認定。
  三、論罪科刑之理由：
      (一)查海洛因，係毒品危害防制條例第二條第二項第一款所定之第一級毒品；安
        非他命，係毒品危害防制條例第二條第二項第二款所定之第二級毒品。是核
        被告乙○○所為，係犯毒品危害防制條例第十條第一項之施用第一級毒品、
        同條例第十條第二項之施用第二級毒品罪。被告施用第一級及第二級毒品前
        後持有第一級及第二級毒品之低度行為應分別為施用第一級及第二級毒品之
        高度行為所吸收，均不另論罪。被告先後多次施用第一級及第二級毒品之犯
        行，各均時間緊接，犯罪構成要件相同，顯係基於概括犯意反覆為之，均各
        為連續犯，均應依刑法第五十六條規定以一罪論，並加重其刑。被告所犯上
        開二罪罪名互異，犯意各別，應分論併罰。
      (二)被告前曾於八十九年間因違反毒品危害防制條例案件，經臺灣雲林地方法院
        於八十九年十月四日，以八十九年度訴字第三一六號判處應執行有期徒刑九
        月，並於八十九年十月二十六日確定，甫於九十一年十一月七日執行完畢，
        有臺灣高等法院被告全國前案紀錄表一份在卷可參，其於五年內再犯本件有
        期徒刑以上之罪，為累犯，應依刑法第四十七條規定，加重其刑，並就被告
        連續施用海洛因及安非他命之犯行，分別依規定遞加其刑。
      (三)爰審酌被告不久前甫因違反洗錢防制法、竊盜等案件經判決（尚未確定），
        素行並非良好，且亦曾因施用毒品案件經判刑確定，竟再犯本件之罪，顯無
        悔改之意，及其犯罪之目的單純、手段平和、所生危害非鉅、犯罪後坦承犯
        行態度良好，並考量施用毒品者均有相當程度之成癮性及心理依賴性，其犯
        罪心態與一般刑事犯罪之本質並不相同等一切情狀，分別量處如主文所示之
        刑。
  四、適用之法律：
      (一)刑事訴訟法第二百七十三條之一第一項、第二百九十九條第一項前段。
      (二)毒品危害防制條例第十條第一項、第二項、第二十三條第二項。
      (三)刑法第十一條前段、第五十六條、第四十七條、第五十一條第五款。
本案經檢察官甲○○到庭執行職務。
中      華      民      國      九十四      年    一    月    三十一    日
                                         臺灣雲林地方法院刑事第五庭
                                             法  官  廖  淑  華
右正本證明與原本無異。
如不服本判決，應於判決送達後十日內向本院提出上訴狀( 應附繕本 )。
                                             書記官  張  菀  純
中      華      民      國      九十四      年    一    月    三十一    日
附錄法條：
毒品危害防制條例第十條
施用第一級毒品者，處六月以上五年以下有期徒刑。
施用第二級毒品者，處三年以下有期徒刑。
